臺灣高等法院臺中分院刑事判決
110年度上訴字第1748號
上  訴  人  
即  被  告  梁輝煌


            梁瑞鈞


            梁凱倫



共      同
選任辯護人  林湘清律師
上列上訴人等因妨害秩序等案件，不服臺灣彰化地方法院110年
度訴字第469號中華民國110年8月9日第一審判決（起訴案號：臺
灣彰化地方檢察署110年度少連偵字第6號），提起上訴，本院判
決如下：
    主  文
上訴駁回。
    理  由
一、本案經本院審理結果，認第一審判決認事、用法及量刑均無
    不當，應予維持，並引用第一審判決書記載之犯罪事實、證
    據及理由（如附件）。
二、本案上訴人即被告（下稱被告）丁○○、丙○○、乙○○不服原審
    判決提起上訴，其上訴理由略以：
　㈠刑法第150條第2項係規定「得加重其刑」，而非「應加重」
    ，法院即應依個體具體情狀，考量當時客觀情狀、犯罪情節
    及危險影響程度、被告涉案程度等事項，綜合考量是否有加
    重其刑之必要。就本案而言，發生地點是在縣道，非車水馬
    龍之路段，亦非原審認定之快車道，被告3人就遭被害人己○○辱罵，雙方因口角升溫，被告丁○○一時氣憤，以致拳腳衝
    突，惟暴力衝突時間甚短僅40秒，期間亦僅有一部機車偶然
    經過，過程中僅有拳腳相向，但並無攜帶工具或駕車追逐，
    客觀不至於有生公眾或交通往來之危險，且本案衝突僅有被
    害人己○○、梁０新受傷，並未波及旁人，其之危險影響性甚
    微，難謂該當刑法第150條第2項第2款之罪責，而有加重之
    必要，原審此部分認事用法尚有違誤。
  ㈡本案之發生，是肇因於被害人己○○無故辱罵、挑釁被告丁○○
    ，被告丁○○一時氣憤，乃出手致雙方拳腳衝突，被告丙○○、
    乙○○因護○心切而觸犯本案，被告3人犯後坦承犯行，深具悔
    意，被害人己○○事後雖因意外事故過世，被告3人仍儘力與
    其之○○商議賠償事宜，已達成和解及給付賠償金，並由被告
    乙○○代表至被害人己○○靈前上香表示歉意，並致贈奠儀新臺
    幣（下同）5千元，無奈被害人己○○之○○卻稱遭被告3人所騙
    ，然和解時全程均有律師在場見證，並解釋和解內容及效力
    ，應無欺騙之可能，又被害人梁０新始終拒絕與被告3人和解
    ，但被告3人事後積極彌補之舉動，應仍值肯定，且目前仍
    繼續積極洽談中，原審未審酌上情，仍科處過重之有期徒刑
    10月，有違罪刑相當原則，請科處得易科罰金之妥適刑罰等
    語。
三、惟查：
  ㈠刑事法就「危險犯」之規定，有「具體危險犯」與「抽象危
    險犯」之分，而「具體危險犯」中之具體危險，使法益侵害
    之可能具體地達到現實化之程度，此種危險屬於構成要件之
    內容，需行為具有發生侵害結果之可能性（危險之結果），
    始足當之。因屬於構成要件事實，具體危險是否存在，需要
    加以證明與確認，事實審法院應以行為當時之各種具體情況
    以及已經判明的因果關係為根據，用以認定行為是否具有發
    生侵害法益的可能性。是具體危險犯中之具體危險，是「作
    為結果的危險」，學理上稱為「司法認定之危險」。刑法第
    150條第2項第2款係以「因而致生公眾或交通往來之危險」
    為其客觀構成要件，屬「具體危險犯」，就是否該當本罪需
    有積極之事證，證明具體危險之事實，且此所謂具體危險，
    係指客觀上業已具備公眾及交通往來之危險狀態為已足，不
    以已經發生實害之結果為必要。原判決於其理由欄三、㈢、㈦
    已敘明：本案被告3人夥同其他5名年輕人，在屬公共場所之
    典撰牛排鍋物店外彰化縣○○鄉○○路，圍毆被害人己○○，佔據
    一線快車道，使該車道內之車輛如欲通行，必須逆向行駛，
    此從當時有一輛機車不得不逆向行駛通過（見原審卷第125
    、127、129、130-1頁），可知被告3人及其他5名年輕人之
    行為已經致生交通風險；被告3人及其他5名年輕人繼續拳打
    腳踢，極有可能會傷及出面以身體阻擋保護被害人之老闆、
    老闆娘、餐廳員工J男，且當時店內就有客人在等待用餐而
    目睹全程，最後造成店內客人走避之結果。雖然被告3人毆
    打之過程前後不足1分鐘，然刑法第150條第2項第2款之罪非
    以時間長短為據，依上述說明，已符合該罪之構成要件，且
    被告3人之惡性，嚴重影響人民安寧及公共秩序，認有加重
    其刑之必要，而依上開法條規定加重其刑等語。原審所為之
    論斷核與卷內事證相符，無違經驗法則及論理法則。是原判
    決已依上開被告3人行為當時之各種具體情況，說明何以認
    定被告3人之行為具有發生侵害法益的可能性，客觀上業已
    具備致生公眾及交通往來之危險狀態。上訴意旨所稱：本案
    地點是在縣道，暴力衝突時間甚短僅40秒，期間亦僅有一部
    機車偶然經過，過程中並無攜帶工具或駕車追逐等語及證人
    戊○○（員警）於本院審理所述「該路段於案發時車流量沒有
    很大」等語（見本院卷第169頁），均不影響上開之認定結
    果。
  ㈡刑罰之量定，屬法院自由裁量之職權行使，應審酌刑法第57
    條所列各款事由及一切情狀，為酌量輕重之標準，並非漫無
    限制；量刑輕重係屬事實審法院得依職權自由裁量之事項，
    苟已斟酌刑法第57條各款所列情狀而未逾越法定刑度，不得
    遽指為違法；且在同一犯罪事實與情節，如別無其他加重或
    減輕之原因，下級審量定之刑，亦無過重或失輕之不當情形
    ，則上級審法院對下級審法院之職權行使，原則上應予尊重
    。原審審酌被告3人犯行之惡性及所生危害，雖與被害人己○○之○○達成和解，但考量其○○於原審審理觀看監視錄影畫面
    後之反應，及被害人梁０新具狀表示不願原諒被告3人、被告
    3人犯後竟對被害人己○○、梁０新提出傷害告訴，且僅承認傷
    害犯行，復未供出其他5名共犯之姓名、身分，及警詢時否
    認卸責之犯罪後態度，暨其3人之教育程度、工作情形及家
    庭狀況等一切情狀，復說明對被告3人之性相當，科刑上並
    無區分輕重之要，而均量處有期徒刑10月；原審顯係本於被
    告之責任為基礎，並已具體斟酌刑法第57條所列情形而為量
    定，並未偏執一端，而有失之過輕或過重之情事。上訴意旨
    所指之情形，原判決業已就被告3人之犯後態度、和解情形
    敘明其科刑之審酌依據，核其量刑並無裁量權明顯濫用之情
    事，且為從低度量刑，難謂有過重之處，不得指為違法。從
    而，被告3人上訴意旨主張請求從輕量刑等語，亦難認可採
    。
四、原審以被告犯罪事證明確，對被告3人論處罪刑，其認事、
    用法及量刑核無違誤。被告3人在本院未提出其他之積極證
    據，猶以前詞指摘原判決不當，其3人之上訴無理由，均應
    予駁回。
據上論斷，應依刑事訴訟法第373條、第368條，判決如主文。
本案經檢察官詹雅萍提起公訴，檢察官庚○○到庭執行職務。
中　　華　　民　　國　　110 　年　　12　　月　　8 　　日
           刑事第十一庭    審判長法　官   張  意  聰
                                 法　官   田  德  煙
                                 法　官   周  瑞  芬
以上正本證明與原本無異。
如不服本判決應於收受送達後20日內向本院提出上訴書狀，其未
敘述上訴理由者，並得於提起上訴後20日內向本院補提理由書（
均須按他造當事人之人數附繕本）「切勿逕送上級法院」。因疫
情而遲誤不變期間，得向法院聲請回復原狀。
                                 書記官   涂  村  宇
　　　　　　　　　　　　　　　　 
中　　華　　民　　國　　110 　年　　12　　月　　8 　　日
附件：
臺灣彰化地方法院刑事判決
                                      110年度訴字第469號
公　訴　人　臺灣彰化地方檢察署檢察官  
被　　　告　丁○○　
　　　　　　　　　　
　　　　　　　　　　
　　　　　　丙○○　
　　　　　　　　　　
　　　　　　　　　　　　　　　　　　　　
　　　　　　乙○○　
　　　　　　　　　　
　　　　　　　　　　　　　　　　　　　　　　　　　
前三人共同
選任辯護人　鄭智文律師
上列被告等因妨害秩序等案件，經檢察官提起公訴（臺灣彰化地
方檢察署110年度少連偵字第6號）本院判決如下：
    主  文
丁○○首謀在公共場所聚集三人以上，並下手實施強暴，因而致生
公眾、交通往來之危險，處有期徒刑拾月。
丙○○在公共場所聚集三人以上，下手實施強暴，因而致生公眾、
交通往來之危險，處有期徒刑拾月。
乙○○在公共場所聚集三人以上，下手實施強暴，因而致生公眾、
交通往來之危險，處有期徒刑拾月。
　　事　實
一、丁○○住家在彰化縣○○鄉○○路000號之典饌牛排鍋物店（下稱
    上開餐廳）之正後方，中間隔個一塊空地，丁○○認為上開餐
    廳後方排油煙機產生的油煙及噪音有干擾到自家生活，故與
    上開餐廳人員長期相處不合。民國（下同）109年7月12日（
    週日）13、14時許，丁○○帶著○○乙○○、一名棕色上衣、藍牛
    仔長褲、戴眼鏡之姓名不詳男子（以下代號棕衣Ｃ男）、一
    名藍衣綠褲姓名不詳男子（胸前類似空軍白色翅膀圖案，以
    下代號藍衣Ｇ男）、一名淺藍色衣服、黑短褲姓名不詳男子
    （以下代號淺藍衣Ｅ男）等人，至上開餐廳找老闆、老闆娘
    、工讀生少年梁○新（00年0月生，真實姓名詳卷）、己○○等
    人理論，雙方發生口角。丁○○對於工讀生梁○新、己○○說話
    的口氣甚為不滿，丁○○即率人返回其位在彰化縣○○鄉○○路00
    0號住處，丁○○邀集○○丙○○、乙○○及棕衣Ｃ男、藍衣Ｇ男、淺
    藍衣Ｅ男共商之後，為增加己方談判聲勢，再邀集白衣黑長
    褲男子（以下代號白衣Ｈ男）、紅衣黑短褲男子（戴眼鏡，
    胸前為鬼頭圖案，以下代號紅衣Ｄ男）等人加入前去理論。
    丁○○、丙○○、乙○○、棕衣Ｃ男、藍衣Ｇ男、淺藍衣Ｅ男、白衣Ｈ
    男、紅衣Ｄ男等人且明知上開餐廳為公共場所，接近傍晚時
    分隨時都有客人進出，且○○路上交通繁忙，倘於該處聚集三
    人以上而發生衝突，顯足以造成公眾或他人恐懼不安，且道
    路為公眾通行之用，於道路上發生衝突，亦將造成交通往來
    之危險，竟仍執意要去教訓上開餐廳相關人員。於是由丁○○
    擔任首謀，由丙○○、乙○○、白衣Ｈ男、紅衣Ｄ男、藍衣Ｇ男、
    棕衣Ｃ男、淺藍衣Ｅ男等一行8人，基於在公共場所聚集3人以
    上施強暴、傷害之犯意聯絡，於同日16時16分許一同前往上
    開餐廳，先叫老闆、老闆娘、工讀生梁○新、己○○等人出來
    理論，雙方語氣火爆，己○○不耐煩的只好蹲在門口，丁○○與
    ○○○再次發生口角，丁○○先出手推了蹲在地上的己○○，致己○○倒地，丁○○再出手推了梁○新，丁○○、丙○○、乙○○及白衣Ｈ
    男、紅衣Ｄ男、藍衣Ｇ男、棕衣Ｃ男等人見狀一湧而上，並基
    於先前強暴、傷害之犯意聯絡，一同拳打腳踢梁○新、己○○（
    細部過程如本院卷內截圖所示），致梁○新因此受有「右側
    肩膀開放性傷口、右側肩膀挫傷、左側上臂開放性傷口、頸
    部開放性傷口」等傷害；致己○○因此受有「頭部挫傷、右側
    肩膀挫傷、左側肩膀挫傷、頸部開放性傷口、臉部損傷、後
    胸壁開放性傷口」等傷害。淺藍衣Ｅ男則在旁邊持飲料觀看
    助勢，並未下手參與毆打。暴行造成上開餐廳客人恐懼，客
    人紛紛走避，且毆打行為險些傷及勸架之老闆甲○○、老闆娘
    ○○○及餐廳一位員工J男，因此致生公眾危險；並且因為打架
    佔據車道，導致一台機車必須逆向行駛繞道，因而致生交通
    往來之危險。
二、後因老闆甲○○、老闆娘○○○及餐廳員工J男勸阻，以身體保護
    工讀生梁○新、己○○。老闆娘○○○趕緊將工讀生梁○新、己○○
    推回店內以保護他們人身安全，丁○○等人在餐廳門口繼續與
    老闆甲○○口角幾句後，才離開上述餐廳外，朝丁○○住家方向
    走回去。
三、案經梁○新、己○○訴由臺灣彰化地方檢察署檢察官偵查起訴
    。　
    理  由
一、證據能力之說明：
  ㈠刑事訴訟法第159條之5規定：「被告以外之人於審判外之陳
    述，雖不符前4條（即第159條之1至第159條之4）之規定，
    而經當事人於審判程序同意作為證據，法院審酌該言詞陳述
    或書面陳述作成時之情況，認為適當者，亦得為證據。當事
    人、代理人或辯護人於法院調查證據時，知有第159條第1項
    不得為證據之情形，而未於言詞辯論終結前聲明異議者，視
    為有前項之同意」。立法意旨在於傳聞證據未經當事人之反
    對詰問予以核實，原則上先予排除。惟若當事人已放棄反對
    詰問權，於審判程序中表明同意該等傳聞證據可作為證據，
    或於言詞辯論終結前未聲明異議，基於尊重當事人對傳聞證
    據之處分權，及證據資料愈豐富，愈有助於真實發見之理念
    ，且強化言詞辯論主義，使訴訟程序得以順暢進行，上開傳
    聞證據亦均具有證據能力。本案以下所引用被告三人以外之
    人於審判外所為言詞或書面陳述之供述證據，經被告、辯護
    人同意有證據能力（本院卷P.171），且迄本院言詞辯論終
    結前，檢察官、被告及其辯護人就該等證據之證據能力均未
    聲明異議，本院審酌該等證據作成時之情況，並無違法取證
    或其他瑕疵，認為適於作為本案認定事實之依據，依上開規
    定及說明，該等供述證據應具有證據能力。
  ㈡刑事訴訟法第159條至第159條之5有關傳聞法則之規定，乃對
    於被告以外之人於審判外之言詞或書面陳述之供述證據所為
    規範，至非供述證據之物證，或以科學、機械之方式，對於
    當時狀況所為忠實且正確之記錄，性質上並非供述證據，均
    應無傳聞法則規定之適用，如該非供述證據非出於違法取得
    ，並已依法踐行調查程序，即不能謂其無證據能力。本案以
    下所引用之非供述證據，並無證據證明有出於違法取得之情
    形，復經本院依法踐行調查程序，自具有證據能力。　　
二、認定事實之證據與理由：
  ㈠訊據被告三人承認有刑法第277條傷害罪，但否認有刑法第15
    0條第2項第2款、第1項之加重聚眾強暴罪。
 ⒈被告丁○○辯稱「那些年輕人（指白衣Ｈ男、紅衣Ｄ男、藍衣Ｇ男
   、棕衣Ｃ男、淺藍衣Ｅ男等人）是路人，來問我為何對方要罵
   我，當時就在我家那裡坐及聊天，我只有叫我兩個○○，沒有
   叫其他年輕人，這些年輕人跟我沒有關係，我沒有找他們來
   打架。我只承認傷害罪」（本院卷P.274-275）。「這些年輕
   人是在路上看到我被罵三字經，他們才主動加入，我只有叫
   我二個○○，我沒有聚眾施強暴。」（本院卷P.276）。
　⒉被告丙○○辯稱「這些年輕人（指白衣Ｈ男、紅衣Ｄ男、藍衣Ｇ男
    、棕衣Ｃ男、淺藍衣Ｅ男等人）不是我叫來的，我只是跟著我
    爸爸過去，我承認傷害罪，但不承認聚眾施強暴罪」「那天
    是我○○打電話給我，跟我說有兩個年輕人罵三字經，叫我回
    去看一看，我以為是黑道來」（本院卷P.275）。「這些年
    輕人不是我叫的，我不認識他們，可能是他們在那邊聊天。
    」（本院卷P.276）。
 ⒊被告乙○○辯稱「這些年輕人（指白衣Ｈ男、紅衣Ｄ男、藍衣Ｇ男
   、棕衣Ｃ男、淺藍衣Ｅ男等人）不是我叫來的，我去的時候，
   有些人就在現場，我承認傷害罪，但我不承認聚眾施強暴罪
   」（本院卷P.275）。「我當時是在汽車零件公司上班，當時
   是週末，我在家裡睡覺，我○○說他被牛排館的年輕人挑釁，
   要我陪他去要求對方道歉。這些年輕人我不認識。」（本院
   卷P.276）。
⒋辯護人為被告辯護稱：被告處所長期受到牛排館排放的致癌物
  質污染困擾，導致丁○○有長期失眠的狀況，已經反應多次，一
  直無法解決，受到排氣管的油煙的污染，牛排館後方隔一個空
  地就是被告丁○○家，讓其身心無法正常生活。本件污染糾紛原
  應由牛排館負責人出面處理改善，但其卻推由餐廳受僱服務生
  出面，以致於發生衝突，被告三人傷害行為雖有觸法，但未達
  客觀上造成社會安寧的危害，雖然錄影畫面中，有發生造成交
  通逆向的情狀，但錄影畫面一開始並無毆打，而是在溝通，被
  告一開始並無聚眾鬥毆的故意，後續雖發生傷害行為，也沒有
  認識妨害交通往來的故意。被告三人與其他在場人並無犯意聯
  絡」「本案尚難認與刑法第150條第1項構成要件相符」（本院
  卷P.169、P.276-277）。
㈡上開傷害事實，業據被告三人於本院審理中坦承不諱（見本院
  卷P.168-169）；並經證人即被害人梁○新於警詢及偵訊中具體
  指訴，即❶109年11月30日20：33（偵卷P.63）、❷109年12月20
  日19：23（偵卷P.67）、❸檢察官110年2月18日16：09偵訊筆
  錄（偵卷P.135）。梁○新於109年7月12日21：48前往秀傳紀念
  醫院急診，22：50離院，經診斷受有「右側肩膀開放性傷口、
  右側肩膀挫傷、左側上臂開放性傷口、頸部開放性傷口」等傷
  害（見梁○新診斷證明書，偵卷P.87）。並有證人即被害人於
  警詢及偵訊時之具體指訴，即❶109年11月30日21：35調查筆錄
  （偵卷P.55）、❷109年12月20日19：34調查筆錄（偵卷P.59）
  、❸檢察官110年2月18日16：09偵訊筆錄（偵卷P.135）。己○○
  於109年7月12日21：45前往秀傳紀念醫院急診，於22：10離院
  ，經診斷受有「頭部挫傷、右側肩膀挫傷、左側肩膀挫傷、頸
  部開放性傷口、臉部損傷、後胸壁開放性傷口」等傷害（見己○○診斷證明書，偵卷P.85）。並且因為上開餐廳外有監視錄影
  器，完整拍攝全部過程。經本院勘驗確定是被告丁○○先出手推
  倒蹲在地上的己○○，致己○○倒地，丁○○又先以左手推梁○新之
  右手，才引發肢體衝突。而且全部過程是被告三人及白衣Ｈ男
  、紅衣Ｄ男、藍衣Ｇ男、棕衣Ｃ男主動攻擊。至於被害人梁○新、
  己○○是一路挨打，若不是老闆、老闆娘出來保護被害人，這兩
  名工讀生可能會被打得更悽慘。
㈢暴行過程經本院勘驗如下（本院卷P.171以下），並有相關截圖
  附卷可證：
被 告 方 人 員 丁○○、A（短褲、平頭、黑上衣、中年男子） 丙○○、F.黑色衣服（戴墨鏡）藍色牛仔長褲 乙○○、B.穿水藍色衣服（總太地產）黑長褲 ---------------------------------------------------- C男.不詳棕色上衣、藍牛仔長褲（戴眼鏡） H男.白衣黑長褲男子 G男.藍衣綠褲男子（胸前類似空軍白色翅膀圖案） D男.紅衣黑短褲男子（戴眼鏡，胸前為鬼頭圖案） E男.淺藍色衣服、黑短褲、在旁邊觀看（手拿一杯飲料） 上開餐廳人員 被害人梁○新（深藍色上衣一條白紅色橫線、黑色牛仔長褲） 被害人己○○（黃色捲髮、黑上衣arai、短褲） ----------------------------------------------------- J男、藍衣黑短褲、淺棕髮男子（胖、右胸前一條橫白紅色，與梁○新上衣是相同的） 餐廳老闆甲○○（黑上衣中年男子） 餐廳老闆娘○○○（黑上衣綁髮髻女子）  

監視器時間 行為方式 16時16分21秒 （本院卷P.58-1） 丁○○到牛排館按門鈴，丙○○在○○身後。 16時20分17秒 （本院卷P.59） 丁○○、丙○○、乙○○三人站在牛排館前，對老闆甲○○及兩位被害人理論。被告三人身後及旁邊站著C、E、D、H、G等男子。 16時20分19秒 （偵卷P.160背面）（本院卷P.63） 丁○○出手推倒蹲在地上的己○○，致己○○倒地。 16時20分20-21秒（偵卷P.160背面）（本院卷P.65） 丁○○以左手推梁○新之右手。    16時20分21秒 （本院卷P.67） 己○○起身  16時20分22秒 （偵卷P.161）（本院卷P.69） 己○○出手伸向丁○○，丁○○亦出手伸向己○○，丁○○並以左手抓住己○○之右手腕，丙○○上前以右手勾著己○○之脖子。 ----------------------------------------- 老闆娘見狀要衝到己○○身邊保護己○○（以下同），老闆娘一直要以身體保護己○○，到16時21分09將己○○推入店內為止。 16時20分23秒（偵卷P.161）（本院卷P.72-73） 丙○○以右手勾著己○○之脖子後，將己○○往下壓。 ------------------------------------------- 梁○新欲上前，丁○○伸出左手擋在梁○新的胸前，丁○○復以左手碰到梁○新的頭部、右肩，乙○○上前伸出右手至梁○新胸前。 16時20分24秒（偵卷P.163）（本院卷P.75） 丙○○右手持續勾住己○○脖子，並持續壓著己○○。 ------------------------------------------- 丁○○、乙○○雙手均拉著梁○新，乙○○再以右手勾著梁○新之脖子。 16時20分25秒（偵卷P.164）（本院卷P.77） 丁○○轉向己○○，而丙○○持續以右手勾著己○○之脖子，白衣H男、藍衣G男、紅衣D男子亦上前圍住己○○。 ------------------------------------------- 乙○○持續以右手勾著梁○新之脖子。 16時20分26秒 （偵卷P.164）（本院卷P.79） 丁○○、丙○○、白衣H男、藍衣G男、紅衣D男均圍住己○○，白衣H男右手出拳毆打己○○。 ------------------------------------------- 乙○○左手勾住梁○新脖子，右手拉緊左手扣住。 16時20分27秒（偵卷P.165）（本院卷P.81-85） 丁○○、丙○○、白衣H男、藍衣G男、紅衣D男均圍住己○○，【白衣H男子出拳毆打己○○。】【紅衣D男子出拳毆打己○○。】丙○○的左手壓在己○○脖子上。 ------------------------------------------ 乙○○先雙手勾住梁○新脖子往下壓。。 16時20分28秒（偵卷P.166）（本院卷P.87-89） 丙○○以左手壓著己○○之脖子，白衣H男、藍衣G男、紅衣D男圍住己○○。【紅衣D男出拳毆打己○○。】 ------------------------------------------ 乙○○持續以左手勾著梁○新之脖子。 16時20分29秒（偵卷P.166-167）（本院P.89） 丙○○以左手壓著己○○之脖子，並往下壓，藍衣G男亦以右手壓著己○○之脖子，白衣H男以雙手推著己○○身體，再以右腳膝蓋踢向己○○之頭部。 ------------------------------------------ 乙○○持續以左手勾著梁○新之脖子，右手將梁○新之左手固定在自己的胸前，丁○○伸出左手從後方抱著梁○新。 16時20分30秒至31秒（偵卷P.168）（偵卷P.169）（本院卷P.90之1至91-93） 丙○○以左手往下壓著己○○之脖子，藍衣G男持續以右手壓著己○○之脖子。 【白衣H男出拳毆打己○○。】 【棕色C男出拳毆打己○○】 丙○○與C男、G男、D男、H男等人圍著己○○，已經打架打到快車道上。 ------------------------------------------- 乙○○持續以左手勾著梁○新之脖子，右手將梁○新之左手固定在自己的胸前，丁○○持續從後方抱著梁○新。 ------------------------------------------- 老闆與J男要去救梁○新，想要拉開乙○○與丁○○。 16時20分32秒（偵卷P.170）（本院卷P.94之1至P.96之1） 丙○○在快車道上，持續壓著己○○， 【棕色C男出拳毆打己○○】 【紅衣D男毆打己○○】 【藍衣G男出手毆打己○○】 【丙○○舉起右腳踹踢己○○】。 ------------------------------------------ 丁○○持續從後方抱著梁○新，乙○○舉起右腳踹踢梁○新。 16時20分33秒至34秒（偵卷P.170-171） （本院卷P.97-99） 丙○○、棕色C男、白衣H男、紅衣D男、藍衣G男，均上前出手毆打己○○，丙○○舉起右腳踹踢己○○。 ---------------------------------------- 丁○○持續從後方抱著梁○新，乙○○舉起右腳踹踢梁○新，丁○○再從後方抱著梁○新，將梁○新甩丟在牆角。 ------------------------------------------ 老闆與J男要去救梁○新，想要拉開乙○○與丁○○。 ----------------------------------------- 乙○○右腳踢完梁○新之後，轉身撲向被害人己○○方向（本院卷P.99）梁○新已經被甩丟在牆角。 16時20分35秒至36秒（偵卷P.173-174） （本院卷P.101-105） 丙○○拉著己○○，【白衣H男子從後方以右腳踹踢己○○】，【紅衣D男子亦出手毆打己○○】（本院卷P.104之1）。 ------------------------------------------ 乙○○上前以右腳踹踢己○○（本院卷P.103）。 ------------------------------------------ 梁○新已經被甩丟在牆角。老闆與J男上前阻止丁○○繼續施暴梁○新（本院卷P.104之1）。 16時20分37秒 （本院卷P.106之1至P.108之1） 丙○○與乙○○等人將己○○包圍並打到馬路上，佔據一線快車道，丁○○亦轉頭朝向馬路中央，看眾人與己○○方向。 ----------------------------------------- 老闆娘上前抱住己○○，不准其他人再傷害己○○。乙○○只好轉朝向梁○新方向。丙○○還跑向梁○新方向，J男伸左手來阻擋。（本院卷P.160之1） ------------------------------------------- 梁○新已經被甩丟在牆角。老闆與J男上前阻止丁○○繼續施暴梁○新（本院卷P.106之1）。 16時20分38秒（偵卷P.174）（本院卷P.109-111） 老闆娘抱住己○○，不准其他人再傷害己○○（本院卷P.108之1）。 ------------------------------------------- 丙○○從馬路中央回來店前，跑上前以右腳踹踢梁○新。踢中梁○新（本院卷P.110之1、P.111）。 16時20分39秒至40秒（偵卷P.175）（本院卷P.113-115） 丙○○雙手伸向梁○新，以右手勾住梁○新脖子，並往下壓，梁○新用左手推開丙○○，丙○○復伸右手抓梁○新之胸前衣領。 ------------------------------------------- 乙○○走向梁○新。J男勸阻。 16時20分41秒（偵卷P.177）（本院卷P.117） 梁○新出手阻擋丙○○時，乙○○上前伸出左手欲勾住梁○新之脖子，梁○新往下躲；丙○○亦伸出右手欲勾住梁○新之脖子。   16時20分42秒至44秒（偵卷P.178）（本院卷P.121-127） 乙○○伸出左手欲勾住梁○新之脖子；丙○○亦伸出右手欲勾住梁○新之脖子。 丙○○再伸手，結果有勾到梁○新之脖子。 ------------------------------------------- J男介入到乙○○與梁○新之間，將之隔開。乙○○稍微被隔開，但隨即以右腳踹踢梁○新。踢中梁○新陰部下檔位置。 16時20分45 秒（本院卷P.127） 機車騎士（後面有載人）為閃避快車道上打架的人群，不得不逆向行駛。47秒仍在逆向狀態。 16時20分46秒至48秒（偵卷P.179）（本院卷P.129-133） 機車騎士逆向行駛。 -------------------------- J男將乙○○與梁○新隔開後，丙○○仍持續自後方勾住梁○新之脖子。 　  16時20分49-50秒 （本院卷P.135） 丙○○對梁○新鬆手，J男仍檔在丙○○旁邊阻止丙○○。 老闆站在梁○新身後要保護梁○新。 16時20分51秒 （本院卷P.136-1） 乙○○走向己○○，但是老闆娘擋在己○○前面保護，要阻止乙○○傷害己○○。 ------------------------------------------- J男擋在梁○新前面要保護梁○新。 16時20分56至57秒（本院卷P.137-P.139） 老闆娘護送己○○要走向店內。 ------------------------------------------- J男擋在梁○新前面保護。 ------------------------------------------- 乙○○從馬路中間跑向店門前，朝向梁○新方向。伸出右手要去抓梁○新，有抓到梁○新左間與脖子位置。（本院卷P.140-3）。 16時20分58秒至21分0秒（偵卷P.180）（本院卷P.141 ） 乙○○上前以右手自梁○新之左肩強拉其上衣。老闆與J男要保護梁○新，而阻擋在乙○○前。 ------------------------------------------ 丙○○與乙○○要靠近己○○、梁○新，被老闆、老闆娘、J男阻擋住。 16時21分03秒 （本院卷P.143） 藍衣G男已經往被告住家方向走去，離開監視器範圍。 16時21分09秒 至11秒（本院卷P.145至.146 之1） 09秒老闆娘將己○○推入店內中。11秒老闆娘再將梁○新推入店內中。12秒起留下老闆在店門口應付丁○○○子三人。 16時21分21秒（本院卷P.147） 被告三人後面站著棕衣C男、紅衣D男、淺藍衣E男、白衣H男等人，已不見藍衣G男。 16時22分55秒以後（本院卷P.148之1）。 丁○○○子三人及棕衣C男、紅衣D男、淺藍衣E男、白衣H男等人往被告住家方向走去，離開上開餐廳。 16時23分59秒 檔案於16 時 23 分 59 秒結束前，現場剩下丙○○及白衣H男、淺藍色E男，其他人已經離開畫面。（本院P.179勘驗結果） 
　㈣被告三人雖辯稱：其他年輕人是熱心路人，他們是自己來的
    ，並不是被告召集過來的云云。但是當日14：06：11監視器
    畫面中就有藍衣Ｇ男、棕衣Ｃ男、淺藍衣Ｅ男三人，並且站在
    乙○○後面，目視關注雙方口角（見本院卷P.185監視器畫面
    截圖），直到16：16 上述藍衣Ｇ男、棕衣Ｃ男、淺藍衣Ｅ男三
    人又出現，又新加入白衣Ｈ男、紅衣Ｄ男二人，五位不詳姓名
    之年輕人一起跟隨被告三人前往上開餐廳，站在被告三人身
    後壯大聲勢；而且在打人之後，上述五位不詳姓名年輕人等
    人又跟隨被告三人一起離開，往被告家的方向走去。本院審
    理中已訊問這個爭點，但被告三人未提出合理解釋（見本院
    卷P.275）。從「一起來、一起走」就足以判斷被告與上述
    五名年輕人有犯意聯絡，加上當日14：06：11就已經拍到藍
    衣Ｇ男、棕衣Ｃ男、淺藍衣Ｅ男三人（見本院卷P.185），這三
    人一直留到16時加入打架暴行，至少在現場附近逗留兩個小
    時以上，絕無可能是什麼熱心路人。加上監視錄影器沒有拍
    到這五個年輕人的交通工具，也沒也拍到這五個年輕人身上
    帶著包包，所以這五個年輕人極可能是將交通工具停放在被
    告家附近，去到被告家，並且將身上包包先放在被告家裡，
    才大家一起走過去上述餐廳。白衣Ｈ男、紅衣Ｄ男、藍衣Ｇ男
    、棕衣Ｃ男、淺藍衣Ｅ男絕非什麼熱心路人，他們是受到被告
    三人召集才加入犯行。　
  ㈤案發日14：06即由被告丁○○、乙○○率領其他三位年輕人前往
    餐廳理論（見本院卷P.185），因為丁○○感覺言語受到羞辱
    ，才有後續16時許的衝突事件。而被告丙○○於當日14時許並
    未出現在餐廳外現場，丙○○陳稱是16時許才跟著○○過去餐廳
    （見本院卷P.275筆錄）。所以首謀並非丙○○已可確定。至
    於乙○○雖然14時許、16時許的衝突都有參與，但是乙○○當時
    還有一個汽車零件公司的工作，只因為案發日為週日，乙○○
    本來在家裡休息，受○○指示陪同前去餐廳理論，業經乙○○陳
    述明確（見本院卷P.276筆錄），所以也可排除乙○○首謀的
    嫌疑。參照14時、16時許的照片與錄影過程，都是丁○○站在
    最前面與餐廳人員理論，其○○或其他年輕人也只是站在丁○○
    身後而已，所以足堪認定「首謀」為丁○○，其他出手毆打的
    人是「下手實施強暴」。只有淺藍E男是從頭到尾拿著一杯
    飲料在旁助勢而已，所以淺藍E男論以「在場助勢之人」。
    但丁○○除了首謀計畫之外，也有下手打人，故應論以「首謀
    並下手實施強暴」角色。
  ㈥因為被告等人打架打到馬路上去，佔據了一線快車道，導致
    機車騎士經過此地時，必須逆向行駛以便閃避（見本院卷P.
    129-130之1截圖畫面），打架已經造成交通往來危險。又16
    時許已經有些客人等候用餐，監視錄影中有很多客人都對外
    張望，注視整個打架過程，最後紛紛走避，不見人影（見本
    院卷P.58至87截圖），雖然打架過程僅一、兩分鐘，但是餐
    廳老闆、老闆娘介入制止，老闆、老闆娘甚至以身體阻擋被
    告等人的暴力拳頭，防止工讀生再受到傷害。而且有一位餐
    廳員工J男（穿著與梁○新相同上衣，見本院卷P.131），欲
    保護梁○新而以身體阻擋，他也很可能會無端遭受波及而被
    打。被告等人對公眾造成心理上及身體上有形無形的危險、
    恐懼不安，已臻明確。
  ㈦綜上，被告等人所犯傷害、加重聚眾強暴罪犯行，均事證明
    確，被告三人上開犯行，堪以認定，應依法論科。
三、論罪科刑：
  ㈠按刑法第150條業於109年1月15日修正公布，並自同年月17日
    生效施行，其立法理由為：「修正原『公然聚眾』要件，理
    由同修正條文第149條說明一至三。倘3人以上，在公共場所
    或公眾得出入之場所聚集，進而實行強暴脅迫（例如：鬥毆
    、毀損或恐嚇等行為）者，不論是對於特定人或不特定人為
    之，已造成公眾或他人之危害、恐懼不安，應即該當犯罪成
    立之構成要件，以符保護社會治安之刑法功能。另提高罰金
    刑，以符合罰金刑級距之配置，並酌作文字及標點符號修正
    ，將原條文列為第一項。實務見解有認本條之妨害秩序罪
    ，須有妨害秩序之故意，始與該條之罪質相符，如公然聚眾
    施強暴脅迫，其目的係在另犯他罪，並非意圖妨害秩序，除
    應成立其他相當罪名外，不能論以妨害秩序罪（最高法院31
    年上字第1513號、28年上字第3428號判例參照）。然本罪重
    在安寧秩序之維持，若其聚眾施強暴脅迫之目的在犯他罪，
    固得依他罪處罰，若行為人就本罪之構成要件行為有所認識
    而仍為本罪構成要件之行為，自仍應構成本罪，予以處罰。
    參考我國實務常見之群聚鬥毆危險行為態樣，慮及行為人
    意圖供行使之用而攜帶兇器或者易燃性、腐蝕性液體，抑或
    於車輛往來之道路上追逐，對往來公眾所造成之生命身體健
    康等危險大增，破壞公共秩序之危險程度升高，而有加重處
    罰之必要，爰增訂第二項。至新增第二項第二款之加重處罰
    ，須以行為人於公共場所或公眾得出入之場所聚集三人以上
    ，而施強暴脅迫為前提，進而致生公眾或交通往來之危險始
    足該當，亦即致生公眾或交通往來之危險屬本款之結果；此
    與本法第185條『損壞或壅塞陸路、水路、橋樑或其他公眾往
    來之設備或以他法致生往來之危險』之規定，係行為人以損
    壞、壅塞、或以他法致生往來危險等行為，在構成要件上，
    有所不同，附此敘明」。而該條立法理由所援引之修正刑法
    第149條說明一至三之立法理由則為「隨著科技進步，透過
    社群通訊軟體（如LINE、微信、網路直播等）進行串連集結
    ，時間快速、人數眾多且流動性高，不易先期預防，致使此
    等以多數人犯妨害秩序案件規模擴大，亦容易傷及無辜。惟
    原條文中之『公然聚眾』，司法實務認為必須於『公然』之狀態
    下聚集多數人，始足當之；亦有實務見解認為，『聚眾』係指
    參與之多數人有隨時可以增加之狀況，若參與之人均係事前
    約定，人數既已確定，便無隨時可以增加之狀況，自與聚眾
    之情形不合（最高法院28年上字第621號判例、92年度台上
    字第5192號判決參照）。此等見解範圍均過於限縮，也無法
    因應當前社會之需求。爰將本條前段修正為在公共場所或公
    眾得出入之場所」有「聚集」之行為為構成要件，亦即行為
    不論其在何處、以何種聯絡方式（包括上述社群通訊軟體）
    聚集，其係在遠端或當場為之，均為本條之聚集行為，且包
    括自動與被動聚集之情形，亦不論是否係事前約定或臨時起
    意者均屬之。因上開行為對於社會治安與秩序，均易造成危
    害，爰修正其構成要件，以符實需。為免聚集多少人始屬『
    聚眾』在適用上有所疑義，爰參酌組織犯罪防制條例第2條第
    1項及其於106年4月19日修正之立法理由，認三人以上在公
    共場所或公眾得出入之場所實施強暴脅迫，就人民安寧之影
    響及對公共秩序已有顯著危害，是將聚集之人數明定為三人
    以上，不受限於須隨時可以增加之情形，以臻明確。按集
    會遊行係人民之基本權利，受憲法與集會遊行法之保障，應
    與本條係處罰行為人具有為強暴脅迫之意圖而危害治安者有
    所區隔。因此，一般集會遊行之『聚眾』人群行為，本不具有
    施強暴脅迫之意圖，自無構成本罪情事，併予指明」。
  ㈡依上開修正立法理由可知，於修法後，不論參與者係事前約
    定或臨時起意、是否有隨時可以增加之狀況、自動或被動聚
    集、以何種聯絡方式聚集、係在遠端或當場為之方式聚集，
    亦不論參與者是否具有另犯他罪之犯意，復不論強暴脅迫之
    行為是否係對於特定人或不特定人為之，只要該公然聚眾施
    強暴脅迫之行為，客觀上確已造成公眾或他人之危害、恐懼
    不安，且行為人主觀上預見其等行為將造成公眾或他人之危
    害、恐懼不安，即當構成刑法第150條公然聚眾施強暴脅迫
    罪。
　㈢查本案被告三人夥同其他五名年輕人，在彰化縣○○鄉○○路上開餐廳外聚集，該處為供公眾通行、車輛往來之道路，自屬公共場所，被告等人圍毆被害人己○○，佔據一線快車道，導致往來機車騎士逆向行駛，已經致生交通風險。加上被告等人不顧當時有餐廳老闆、老闆娘、員工J男勸阻，在老闆、老闆娘、J男以身體阻擋保護被害人的情形下，被告及其他年輕人繼續拳打腳踢，很有可能會打到老闆、老闆娘、J男身上。並且在餐廳即將營業之際，當時店內就有客人在店內長條椅上等待用餐，目睹全部過程，被告等人暴力犯行，已對人民安寧及對公共秩序有顯著危害。雖然被告真正動手腳打人的過程僅在一分鐘內，毆打的時間不長，但有造成店內其他客人驚恐走避的結果（見本院卷P.59當時有四位客人在店內等候消費；但P.147該四名客人已經不見），還有造成一位機車騎士（後面載人）不得不逆向行駛之危險，刑法第150條並不是以時間長短作判斷，而是以構成要件是否符合為判斷。辯護人辯稱本案不構成刑法第150條云云，應屬誤解。又刑法分則上有很多條文都有「強暴脅迫」要件，但有時是當然吸收些微傷害之結果，不另論傷害罪名；但有時在個案中行為人有故意傷害的惡意，會另論以傷害罪名。因本案被告三人主觀顯現傷害惡意，造成被害人身上多處傷害，應另論以一個傷害罪名。被告又另犯刑法第150條第2項第2款及同條第1項後段之在公共場所聚集三人以上，丁○○為『首謀及下手實施強暴』，丙○○、乙○○為『下手實施強暴』，因而致生公眾、交通往來之危險罪。被告3人所犯「傷害罪」「聚眾強暴罪」行為客觀時間地點重疊，難以區分而二種行為，故應各論一行為同時觸犯上揭二罪，為想像競合犯，依刑法第55條，從一重以刑法第刑法第150條第2項第2款及同條第1項後段論處。起訴檢察官雖然沒有引用「因而致生公眾或交通往來之危險」加重要件，但是因為公訴檢察官當庭變更起訴法條（見本院卷P.276筆錄），本院已無庸再引用刑事訴訟法第300條。　　
  ㈣又按在學理上，有「任意共犯」與「必要共犯」之分，前者
    指一般原得由一人單獨完成犯罪而由二人以上共同實施之情
    形，當然有刑法總則共犯規定之適用；後者係指須有二人以
    上之參與實施始能成立之犯罪而言。且「必要共犯」依犯罪
    之性質，尚可分為「聚合犯」與「對向犯」，其二人以上朝
    同一目標共同參與犯罪之實施者，謂之「聚合犯」，如刑法
    分則之公然聚眾施強暴、脅迫罪、參與犯罪結社罪、輪姦罪
    等是，因其本質上即屬共同正犯，故除法律依其首謀、下手
    實施或在場助勢等參與犯罪程度之不同，而異其刑罰之規定
    時，各參與不同程度犯罪行為者之間，不能適用刑法總則共
    犯之規定外，其餘均應引用刑法第28條共同正犯之規定（最
    高法院81年度台非字第233號刑事判決參照）。本案被告三
    人、及白衣Ｈ男、紅衣Ｄ男、藍衣Ｇ男、棕衣Ｃ男、淺藍衣Ｅ男
    等人，基於共同犯意聯絡而前往聚眾強暴，僅有其中淺藍衣
    Ｅ男是論以「在場助勢」罪名外，其餘人都有下手實施強暴
    行為，被告丁○○是「首謀及下手實施」，被告丙○○、乙○○是
    「下手實施者」，行為程度稍有不同外，其等就上開在公共
    場所聚集三人以上下手實施上述強暴行為，因而致生公眾、
    交通往來之危險罪，顯有犯意聯絡及行為分擔，應論以共同
    正犯。
  ㈤另告訴人梁○新於案發時僅差幾天即滿18歲，然被告3人與告
    訴人梁○新並無熟識，難認被告3人主觀上知悉告訴人梁○新
    當時為未滿18歲之人，自不適用兒童及少年福利與權益保障
    法第112條第1項前段之規定加重處罰，附此敘明。 
　㈥被害人己○○曾於本院110年7月5日準備程序時到庭，當時並未
    表示同意和解或原諒被告（本院卷P.180準備程序筆錄），
    己○○於本院審理中還委任餐廳老闆甲○○為告訴代理人，有積
    極追究的意思（見本院卷P.187刑事告訴委任狀）。但是己○○於110年7月11日發生意外過世，己○○的哥哥主動找上被告
    三人要求和解，希望己○○往生極樂世界樂沒有任何牽掛，雖
    然被告三人與己○○的○○達成和解（見本院卷P.281和解書）
    ，但畢竟己○○生前沒有撤回告訴，故本件並無傷害罪追訴條
    件欠缺的問題。
　㈦另按犯刑法第150條第1項之在公眾得出入之場所聚集實施強
    暴脅迫，而有下列之情形者，得加重其刑至二分之一：意
    圖供行使之用而攜帶兇器或其他危險物品犯之。因而致生
    公眾或交通往來之危險。同條第2項定有明文。是上開得加
    重條件，屬於相對加重條件，並非絕對應加重條件，是以，
    事實審法院依個案具體情狀，考量當時客觀環境、犯罪情節
    及危險影響程度、被告涉案程度等事項，綜合權衡考量是否
    有加重其刑之必要性。查依被告三人在上述餐廳外對工讀生
    大打出手，而且打到馬路上去佔據一線快車道，使來往機車
    必須逆向行駛，當時傍晚已經有客人在店內等待用餐，客人
    可能進出餐廳，加上老闆、老闆娘、J男為保護工讀生都以
    身體阻擋，被告等人依然拳打腳踢，也不顧是否會打中其他
    人。其惡性已經嚴重影響人民安寧及危害公共秩序，本院認
    有依前揭規定予以加重其刑之必要，爰依法加重其刑。
　㈧爰以行為人之責任為基礎，審酌被告丁○○首謀身分，並且邀
    集其○○及多名年輕人一起加入，於案發後卻辯稱不認識共犯
    年輕人，辯稱那些都是熱心路人云云，欠缺反省精神。又本
    件衝突起因於居家環境問題，上開餐廳的後方當然會有排油
    煙機油煙及聲響，但是依據雙方所述，被告三人鐵皮屋並沒
    有緊鄰餐廳後方，而是中間有一大塊空地相隔，本院也當庭
    以GOOGLE街景搜尋呈現，看來鐵皮屋與排油煙機是有一點距
    離（本院卷P.299乙○○繪製位置，與偵卷P.103廚房外觀照片
    吻合）。被告與老闆、老闆娘等人都一致陳述，被告等人曾
    經報請彰化縣環保局來查看，檢查空氣污染、噪音污染等問
    題。既然雙方已經循法律途徑處理，就不應該以暴力解決問
    題，這一次在餐廳外面聚集打人，影響餐廳營業，老闆娘陳
    述因為被告等人長期搗亂，目前餐廳已經停業等情。被告在
    光天化日，馬路上對兩名工讀生圍毆拳打腳踢，所為實非可
    取，應予非難。被告雖然有與己○○的○○簽署和解書，但是己○○的○○在簽署前都沒有看過監視錄影過程。己○○生前是向○○
    說，餐廳老闆會處理此事，請○○不要擔心。而在本院審理期
    日當庭播放錄影光碟，己○○的○○才第一次看到己○○被眾人圍
    毆的過程，己○○的○○當庭情緒失控落淚，並說不知道○○生前
    在外面受到這麼大委屈，感覺簽署那一份和解書是受騙了（
    見本院卷P.278-279審理筆錄）。並審酌被害人梁○新具狀表
    示不原諒被告，因為被告三人明知事發經過，還藉故對梁○
    新、己○○提出告訴，害得少年法庭對梁○新進行調查後為不
    付審理裁定，檢察官另對己○○不起訴處分，使兩位被害人無
    辜遭受訟累（偵卷P.155少年法庭不付審理裁定、偵卷P.191
    不起訴處分）。並審酌被告三人雖當庭表示願意道歉，但是
    僅承認傷害罪，還狡辯稱其他五名年輕人是熱心路人，不認
    識他們，未能交代這五名年輕人的姓名，此部分欠缺具體悔
    過誠意。另審酌被告❶丁○○自述國中畢業學歷，目前居住土
    地是共有地，丁○○僅一點點持分，丁○○過去有在很多工廠工
    作的紀錄，但107年已經從勞保退保，未再投入勞動職場工
    作，目前向別人承租田地種田。被告丁○○一度於警訊中否認
    毆打犯行，在警方提示監視錄影之前，被告丁○○還謊稱是己○○先出手推人云云（警訊筆錄見偵卷P.38-39）。❷被告丙○○
    自述大學國貿系畢業，未婚，之前擔任客運司機，案發時無
    業，尚在找工作。丙○○106年從勞保退保後，未再有勞保紀
    錄。被告丙○○在警方提示監視錄影之前，丙○○同樣指稱是己○○先出手作勢要打人，丙○○是為了保護○○才出手云云（警訊
    筆錄見偵卷P.50-52）。❸被告乙○○自述四技畢業，未婚，長
    久以來都有勞保正常工作之紀錄，且案發時在彰茂企業股份
    有限公司任職，只是當天為週日，被○○叫去因而犯下本件犯
    行。被告乙○○在警方提示錄影之前，還辯稱是己○○先打人，
    被告乙○○只是為了保護○○才動手云云，甚至對梁○新、己○○
    提出告訴，揚言民事求償（以上警訊筆錄見偵卷P.44-45）
    。被告三人都是心存僥倖，猜想對方一定沒有監視錄影證據
    ，乾脆說是對方先出手，自己只是正當防衛，甚至要對被害
    人提出傷害告訴，被告於警訊階段種種卸責行為，明顯犯後
    態度不良（以上被告三人之身分資料可參見本院卷P.29-33
    被告戶籍資料，工作紀錄可見本院卷P.190以下勞保紀錄）
    。另審酌被告丁○○是首謀，但其二位○○心狠下手，對年輕工
    讀生拳打腳踢，惡性不輕，量刑應無分軒輊等一切情狀，各
    量處如主文所示之刑。
　㈨被告三人未得被害人原諒，且被告三人並未交代其餘五位年
    輕人的真實姓名，也未承認刑法第150條罪名，故不適宜宣
    告緩刑，並此敘明。　　　　
據上論斷，應依刑事訴訟法299第1項前段、刑法第28條、第150
條第2項第2款、第1項後段、第277條第1項、第55條，刑法施行
法第1條之1第1項等之規定，判決如主文。
中　　華　　民　　國　　110 　年　　8 　　月　　9 　　日
                  刑事第二庭    審判長法官  葉明松
                                法      官  王祥豪
                                法      官  陳怡潔
以上正本證明與原本無異。
如不服本判決應於收受判決後20日內向本院提出上訴書狀，並應
敘述具體理由。其未敘述上訴理由者，應於上訴期間屆滿後20日
內向本院補提理由書( 均須按他造當事人之人數附繕本) 「切勿
逕送上級法院」。
告訴人或被害人對於判決如有不服具備理由請求檢察官上訴者，
其上訴期間之計算係以檢察官收受判決正本之日期為準。
中　　華　　民　　國　　110 　年　　8 　　月　　9 　　日
                                書  記  官  蔡雲璽　　　
附錄本案論罪科刑法條：
中華民國刑法第150條
在公共場所或公眾得出入之場所聚集三人以上，施強暴脅迫者，
在場助勢之人，處一年以下有期徒刑、拘役或十萬元以下罰金；
首謀及下手實施者，處六月以上五年以下有期徒刑。
犯前項之罪，而有下列情形之一者，得加重其刑至二分之一：
一、意圖供行使之用而攜帶兇器或其他危險物品犯之。
二、因而致生公眾或交通往來之危險。

中華民國刑法第277條
傷害人之身體或健康者，處5年以下有期徒刑、拘役或50萬元以
下罰金。
犯前項之罪，因而致人於死者，處無期徒刑或7年以上有期徒刑
；致重傷者，處3年以上10年以下有期徒刑。